# “会计利润与所得税费用调整过程”

提问人：1111222222 时间：2020-02-16 16:40:12
其中子公司适用不同税率的影响这一项，若有子公司利润总额为负数，本期也未计提所得税，那么在填这一项时，是否需要考虑该子公司的利润总额，还是说只考虑本期有产生所得税费用的子公司。同样，那么按母公司适用税率计算的所得税费用这一项，是不是也只需要考虑有计提所得税费用的公司

回答人：chenyiwei
也需要考虑该子公司的利润总额（负数）的影响。该表第一行按母公司适用税率计算的所得税费用这一项，应该就是合并报表层面的会计利润（利润总额）乘以母公司的适用税率。